【裁判字號】    95,易,232
【裁判日期】    951031
【裁判案由】    竊盜
【裁判全文】
臺灣臺東地方法院刑事判決               95年度易字第232號
公  訴  人  臺灣臺東地方法院檢察署檢察官
被      告  丙○○
上列被告因竊盜案件，經檢察官提起公訴（95年度偵字第2252號
），被告於準備程序中就被訴事實為有罪之陳述，經合議庭裁定
由受命法官獨任進行簡式審判程序，判決如下：
    主  文
丙○○竊盜，累犯，處有期徒刑參月；又竊盜，累犯，處有期徒
刑參月；又竊盜，累犯，處有期徒刑參月；又竊盜，累犯，處有
期徒刑參月；又竊盜，累犯，處有期徒刑參月；又竊盜，累犯，
處有期徒刑參月；又竊盜，累犯，處有期徒刑參月；應執行有期
徒刑壹年陸月。
    事  實
一、丙○○於民國85年間，因懲治盜匪條例案件，經臺灣高等法
    院花蓮分院以85年度上訴字第211號判處有期徒刑4年確定，
    ，於90年11月30日縮刑期滿執行完畢；猶不知悔改，意圖為
    自己不法所有，分別徒手為附表所示之竊盜行為，嗣於95年
    9 月12日下午3時許，在臺東縣臺東市○○○路553巷2號前
    ，因丙○○持美工刀削去所竊取之電纜線外皮，經警循線查
    獲上情。
二、案經臺東縣政府警察局報告臺灣臺東地方法院檢察署檢察官
    偵查起訴。
    理  由
一、本件被告丙○○竊盜案件，所犯者非屬死刑、無期徒刑、最
    輕本刑3年以上有期徒刑之罪或高等法院管轄第一審案件，
    其於準備程序進行中，先就被訴事實為有罪之陳述，經本院
    告知其簡式審判程序之旨，並聽取公訴人及被告之意見後，
    依刑事訴訟法第273條之1第1項之規定，裁定由受命法官獨
    任以簡式審判程序進行本案之審理，合先敘明。
二、經查，被告丙○○對於先後在如附表所示時間及地點竊取財
    物之事實，迭於警詢、偵查及本院審理時供承不諱，復經證
    人即臺東農工專科學校教職員宿舍財產管理人甲○○、戊○
    ○、丁○○於警詢時指述財物遭竊情節綦詳，並有贓物認領
    保管單1紙及刑案現場相片14幀在卷可稽，足認被告自白確
    與事實相符。是本案事證明確，被告犯行均堪認定，應予依
    法論罪科刑。
三、核被告丙○○所為，均係犯刑法第320條第1項之竊盜罪。按
    連續犯在本質上原屬數罪，於連續犯之規定廢除後，對於先
    前實務上以連續犯予以處理之案件，應視具體個案，除對於
    合乎接續犯或包括的一罪之情形，認其構成單一之犯罪外，
    應認係數罪併罰（最高法院95年度臺上字第4112號判決參照
    ）。本件被告先後7次竊盜犯行，時間分別為95年7月、8月
    、9月，相隔數日至1個月之期間，且係在不同地點、竊取不
    同人所有之財物，又被告自承所為竊盜犯行，均非同日所為
    （見本院卷第40頁），是此7次竊盜行為具有相當之獨立性
    ，在社會評價上得將之分別評斷為7個行為，自與接續犯之
    一行為要件有間，按前所述，本件應予分論併罰。查被告前
    於85年間，因懲治盜匪條例案件，經臺灣高等法院花蓮分院
    以85年度上訴字第211號判處有期徒刑4年確定，於90年11月
    30 日縮刑期滿執行完畢，有臺灣高等法院被告前案紀錄表
    可按，被告於受有期徒刑之執行完畢後，5年以內故意再犯
    本件有期徒刑以上之7罪，均為累犯，應分別依刑法第47條
    第1項之規定，加重其刑。爰審酌被告犯罪之動機目的，竊
    取他人財物之次數、價值，及犯後坦承犯行之態度等一切情
    狀，分別量處如主文所示之刑，並定其應執行之刑，以示懲
    儆。扣案之美工刀1支，係被告削去竊取物品外皮之用，非
    供各該竊盜犯罪所用之物，與沒收之要件不符，爰不予宣告
    沒收，附此敘明。
據上論斷，應依刑事訴訟法第273條之1第1項、第299條第1項前
段，刑法第320條第1項、第47條第1項、第51條第5款，刑法施行
法第1條之1第1項、第2項前段，判決如主文。
本案經檢察官乙○○到庭執行職務。
中    華    民    國    95    年    10    月    31    日
                  刑事第一庭    法  官  徐淑芬
以上正本證明與原本無異。
如不服本判決，應於判決送達後10日內向本院提出上訴狀（須附
繕本）。
「切勿逕送上級法院」
                                書記官  王希文
中    華    民    國    95    年    10    月    31    日
附錄條文：
中華民國刑法第320條
意圖為自己或第三人不法之所有，而竊取他人之動產者，為竊盜
罪，處 5 年以下有期徒刑、拘役或 5 百元以下罰金。
意圖為自己或第三人不法之利益，而竊佔他人之不動產者，依前
項之規定處斷。
前二項之未遂犯罰之。
附表：
┌──┬────┬──────┬─────┬─────┐
│編號│犯罪時間│犯 罪 地 點 │被  害  人│ 竊取物品 │
│    │（民國）│            │          │          │
├──┼────┼──────┼─────┼─────┤
│ 1  │95年7月 │臺東縣臺東市│臺東農工專│鐵器1批   │
│    │某日    │太原路1段380│科學校教職│          │
│    │        │巷62號廢棄臺│員宿舍管理│          │
│    │        │東農工專科學│人甲○○  │          │
│    │        │校教職員宿舍│          │          │
├──┼────┼──────┼─────┼─────┤
│ 2  │95年7月 │臺東縣臺東市│臺東農工專│鐵器1批   │
│    │某日    │太原路1段380│科學校教職│          │
│    │        │巷62號廢棄臺│員宿舍管理│          │
│    │        │東農工專科學│人甲○○  │          │
│    │        │校教職員宿舍│          │          │
├──┼────┼──────┼─────┼─────┤
│ 3  │95年7月 │臺東縣臺東市│臺東農工專│鋁門4片   │
│    │某日    │太原路1段364│科學校教職│          │
│    │        │巷44號廢棄臺│員宿舍管理│          │
│    │        │東農工專科學│人甲○○  │          │
│    │        │校教職員宿舍│          │          │
├──┼────┼──────┼─────┼─────┤
│ 4  │95年7月 │臺東縣臺東市│丁○○    │分離式冷氣│
│    │13日晚間│新生路443號 │          │機銅管5箱 │
│    │某時許  │中興水電行  │          │          │
├──┼────┼──────┼─────┼─────┤
│ 5  │95年8月 │臺東縣臺東市│臺東農工專│銅線及鐵器│
│    │某日    │太原路1段364│科學校教職│1批       │
│    │        │巷36號廢棄臺│員宿舍管理│          │
│    │        │東農工專科學│人甲○○  │          │
│    │        │校教職員宿舍│          │          │
├──┼────┼──────┼─────┼─────┤
│ 6  │95年8月 │臺東縣臺東市│臺東農工專│鐵器1批   │
│    │中旬某日│太原路1段380│科學校教職│          │
│    │        │巷40號廢棄臺│員宿舍管理│          │
│    │        │東農工專科學│人甲○○  │          │
│    │        │校教職員宿舍│          │          │
├──┼────┼──────┼─────┼─────┤
│ 7  │95年9月 │臺東縣臺東市│戊○○    │14公厘電纜│
│    │12日凌晨│正氣北路1171│          │線40公尺、│
│    │0時許   │號建築空地  │          │22公厘電纜│
│    │        │            │          │線58公尺、│
│    │        │            │          │30安培無熔│
│    │        │            │          │絲開關1個 │
│    │        │            │          │、開關箱1 │
│    │        │            │          │個        │
└──┴────┴──────┴─────┴─────┘


司法院資訊處製作；財團法人民間司法改革基金會備份。
